【裁判字號】    89,易,877
【裁判日期】    890914
【裁判案由】    竊盜
【裁判全文】
臺灣桃園地方法院刑事判決                          八十九年度易字第八七七號
    公訴人  臺灣桃園地方法院檢察署檢察官
    被  告  乙○○
右列被告因竊盜案件，經檢察官提起公訴（八十九年度偵字第三二四六號），本院判
決如左：
    主  文
乙○○竊盜，累犯，處有期徒刑伍月。
    事  實
一、乙○○曾有多次竊盜及贓物前科，其中於民國（下同）八十五年間，因竊盜案件
    及贓物案件，經本院分別判處有期徒刑三月及有期徒刑三月，如易科罰金以三百
    元折算一日確定，上開二罪復經本院於八十五年四月十一日裁定應執行有期徒刑
    五月確定，於八十五年六月二十三日執行完畢，仍不知悔改，於八十九年二月二
    十二日晚上八時許（起訴書誤載為同年月日晚上九時許），在桃園縣八德市○○
    路上之「廣豐公司」後方工地內，見丙○○所有業於八十九年一月十七日上午七
    時十分許，在桃園縣八德市○○街三五三之一號前所失竊，車牌號碼ＫＸＲ─八
    二０號之重型機車一輛，停放於該處，且該車之電門鎖已遭破壞，有機可趁，竟
    即意圖為自己不法之所有，徒手按壓上開重型機車之電門啟動該車後，竊取上開
    重型機車供己騎用。旋於八十九年二月二十二日晚上九時三十分許，乙○○騎乘
    其所竊得之上開重型機車行經桃園縣八德市○○○街七０巷附近，因天雨路滑不
    慎跌倒，為巡邏員警當場查獲。
二、案經桃園縣警察局八德分局報請臺灣桃園地方法院檢察署檢察官偵查起訴。
    理  由
一、訊據被告乙○○矢口否認涉有上開犯行，辯稱：其認上開重型機車係與其同工地
    之外籍勞工所有，故借騎外出購買報紙，並非其所竊取云云。然查：右揭犯罪事
    實業據被告於警訊時坦承不諱（偵查卷第六頁），而上開重型機車係被害人丙○
    ○所有，並非如被告所辯係與其同工地姓名、年籍不詳之外籍勞工所有等事實，
    此業經證人甲○○即被害人之夫於警訊時證述在卷（偵查卷第一０頁、第一一頁
    ），且被告確有於警訊時坦承上開重型機車係其於上開時、地所竊得等語，此亦
    經被告於本院審理時供認屬實（本院卷第四八頁），按案重初供，當事人或證人
    於案發時之供述較少權衡利害得失或受他人干預，依經驗法則，較之事後翻異之
    詞為可信，故除有事證可證明當事人或證人嗣後更異之詞與事實相符或其初供係
    屬虛偽者外，自不得任意捨棄初供而不採，此有最高法院八十二年台上字第五三
    一一號、八十三年台上字第三二四三號判決意旨可資參照，是被告上開所辯，顯
    係事後卸責之詞，不足採信，此外，並有車輛竊盜、車牌失竊資料個別查詢報表
    ─查詢車輛認可資料及贓物領據各一份附卷可稽（偵查卷第一二頁、第一三頁）
    ，事證明確，被告犯行洵堪認定。
二、核被告所為，係犯刑法第三百二十條第一項之竊盜罪。被告曾有多次竊盜及贓物
    前科，其中於八十五年間，因竊盜案件及贓物案件，經本院分別判處有期徒刑三
    月及有期徒刑三月，如易科罰金以三百元折算一日確定，上開二罪復經本院於八
    十五年四月十一日裁定應執行有期徒刑五月確定，於八十五年六月二十三日執行
    完畢，此有臺灣高等法院被告全國前案記錄表一份附於本院卷及臺灣桃園地方法
    院檢察署刑案資料查註紀錄表一份附於偵查卷可稽，其於有期徒刑執行完畢後，
    五年以內再犯本件有期徒刑以上之罪，為累犯，應依刑法第四十七條規定，加重
    其刑。爰審酌被告犯罪之動機、目的、手段、於上開時、地見上開重型機車停放
    於該處，電門鎖業已損壞，即起意竊取該車，得手後供己騎用、曾有多次竊盜前
    科，素行不良、竊得之上開重型機車於失竊時約值新台幣三萬元，此業經證人甲
    ○○於警訊時證述無訛（偵查卷第一一頁）、所生危害及犯後先於警訊時坦認犯
    行，嗣於偵查中及本院審理時則均翻異前詞，飾詞狡辯，不知悔改之態度等一切
    情狀，量處如主文所示之刑。
據上論斷，應依刑事訴訟法第二百九十九條第一項前段，刑法第三百二十條第一項、
第四十七條，罰金罰鍰提高標準條例第一條前段，判決如主文。
本案經檢察官呂理銘到庭執行職務。
中      華      民      國    八十九    年      九      月     十四     日
                              臺灣桃園地方法院刑事第五庭
                                  法  官
如不服本判決，應於收受送達之日起十日內向本院提出上訴狀。
附錄本案論罪科刑法條：
刑法第三百二十條：意圖為自己或第三人不法之所有，而竊取他人之動產者，為竊盜
                  罪，處五年以下有期徒刑、拘役或五百元以下罰金。
                  意圖為自己或第三人不法利益，而竊佔他人之不動產者，依前項
                  之規定處斷。
            前二項之未遂犯罰之。


司法院資訊處製作；財團法人民間司法改革基金會備份。
